臺灣高等法院臺南分院民事裁定  100年度抗字第211號
抗  告  人  三昀有限公司
法定代理人  彭靜蘭
上列抗告人因與相對人曾新玲間確認所有權存在事件，對於中華
民國100年9月26日臺灣臺南地方法院所為裁定（100年度補字第3
77號）提起抗告，本院裁定如下：
    主  文
抗告駁回。
抗告訴訟費用新台幣壹仟元由抗告人負擔。
    理  由
一、抗告意旨略以：抗告人請求確認台南市佳里區海澄里番子寮
    69之2號部分建物即建號242之1、242之2未保存登記建物所
    有權存在，原裁定竟以系爭房屋拍定價格3,678,000元，據
    以核定本件訴訟標的價額，並未考量上開拍定價格係含土地
    之價格，原裁定核算訴訟標的價額容有錯誤，求為廢棄原裁
    定另為核定價額云云。
二、經查：
（一）按訴訟標的之價額，由法院核定；核定訴訟標的之價額以
      起訴時之交易價額為準，無交易價額者以原告就訴訟標的
      所有之利益為準，民事訴訟法第77條之1第1項、第2項分
      別定有明文。本件確認建物所有權之訴，其訴訟標的之法
      律關係係本於建物之所有權，所涉及者為財產權即屬財產
      權之訴訟，應以相對人即原告獲勝訴判決所得之客觀上利
      益，為其訴訟標的之價額而核徵裁判費。如起訴時有交易
      價額，自應以交易價額為準，若交易價額不明，原則上應
      以公告現值為準。
（二）系爭建物於民國（下同）100年7月5日經法院拍定之價格
      分別為2,090,000元、1,588,000元，有不動產移轉證書附
      卷可稽（原審卷第13至15頁），此即為其交易價格。原審
      據此核定本件訴訟標的之價額，於法並無違誤。抗告意旨
      指摘原裁定有核定誤含土地價格之不當，求予廢棄另為核
      定，顯與證據不符，為無理由，應予駁回。
三、據上論結，本件抗告為無理由，依民事訴訟法第495條之1第
    1項、第449條第1項、第95條、第78條，裁定如主文。
中    華    民    國   100    年    11    月    30    日
                  民事第四庭    審判長法  官  吳上康
                                      法  官  王浦傑
                                      法  官  蔡勝雄
上為正本係照原本作成。
本裁定除以適用法規顯有錯誤為理由外，不得再抗告。如提再抗
告，應於收受送達後10日內向本院提出再抗告狀（須附繕本），
並繳納再抗告費新台幣一千元。提起再抗告應委任律師或具有律
師資格之人之委任狀；委任有律師資格者，另應附具律師資格證
書及釋明委任人與受任人有民事訴訟法第466條之1第1項但書或
第2項所定關係之釋明文書影本。
中    華    民    國   100    年    11    月    30    日
                                      書記官  李梅菊
【附註】
民事訴訟法第495條之1第2項準用同法第466條之1第1、2項規定
：
(1)對於第二審判決上訴，上訴人應委任律師為訴訟代理人。但上
  訴人或其法定代理人具有律師資格者，不在此限。
(2)上訴人之配偶、三親等內之血親、二親等內之姻親，或上訴人
  為法人、中央或地方機關時，其所屬專任人員具有律師資格並
  經法院認為適當者，亦得為第三審訴訟代理人。
民事訴訟法第466條之2第1項：
  上訴人無資力委任訴訟代理人者，得依訴訟救助之規定，聲請
  第三審法院為之選任律師為其訴訟代理人。